臺灣屏東地方法院刑事判決　　　　　　　　　　　　　九十二年度訴字第八一六號
　　公　訴　人　臺灣屏東地方法院檢察署檢察官
　　被　　　告　甲○○
右被告因違反組織犯罪防制條例等案件，經檢察官提起公訴（九十二年度偵字第五三
四六號、第五六０一號、第六００六號），本院判決如左：
     主  文
甲○○無罪。
     理  由
一、公訴意旨略以：竹聯幫北堂鳳山會會長壬○○授命丁○○於高雄縣鳳山市○○路
    三六五號成立「忠鷹應收帳款財務管理公司」（下稱忠鷹公司），並吸收辛○○
    、乙○○、己○○、丙○○、庚○○及甲○○（除甲○○外，餘均已審結）等人
    加入，分為二組討債收帳，一組由丁○○帶領己○○等人，另一組則由辛○○帶
    領乙○○等人，外出身著制服，非法從事討債工作。因認甲○○涉犯組織犯罪防
    制條例第三條第一項後段罪嫌。
二、公訴人認被告甲○○涉嫌參與犯罪組織，無非以證人壬○○曾證述：被告甲○○
    為忠鷹公司負責討債人員等語、同案被告乙○○、己○○供稱：被告甲○○在忠
    鷹公司擔任討債，忠代表竹聯幫忠堂、鷹代表竹聯幫北堂、忠鷹算是竹聯幫忠堂
    等語、及卷附監聽譯文等資為論據。被告甲○○於審理期日經合法傳喚，無正當
    理由不到庭，惟其於準備程序期間已堅詞否認右揭犯行，辯稱：我不是忠鷹公司
    職員，也未外出從事暴力討債過等語。
三、按犯罪事實應依證據認定之，無證據不得認定犯罪事實。又不能證明被告犯罪者
    ，應諭知無罪之判決。刑事訴訟法第一百五十四條第二項、第三百零一條第一項
    前段分別明文規定。經查：本案公訴人雖爰引上開證據，而認被告甲○○為忠鷹
    公司職員，負責對外討債，惟因被告甲○○已堅詞否認替忠鷹公司為任何討債行
    為，且同案被告己○○於偵訊時亦曾結證稱：「（是否與辛○○、丁○○、丙○○、甲○○等人外出討債？）我是與庚○○、丁○○出討債，甲○○、丙○○沒
    有」等語，另同案被告即忠鷹公司負責人丁○○於準備程序時亦供稱甲○○非忠
    鷹公司員工，顯見被告甲○○是否如公訴人指訴任職於忠鷹公司，已非無疑。況
    且所謂犯罪組織，依組織犯罪防制條例第二條規定：係指三人以上，有內部管理
    結構，以犯罪為宗旨或以其成員從事犯罪活動，具有集團性、常習性及脅迫性或
    暴力性之組織。是以忠鷹公司雖有負責人丁○○，及所屬員工辛○○、乙○○、
    己○○、庚○○等多人，然此或可證明忠鷹公司為三人以上、有內部管理之結構
    ，至於忠鷹公司是否為壬○○命丁○○成立，及該公司是否為一以犯罪為宗旨之
    組織，甚或忠鷹公司員工實際上從事過何種暴力行為，公訴人雖舉壬○○供述：
    丁○○及辛○○均稱呼其為北堂副堂主等語，及證人癸○○、戊○○、子○○等
    人證述：忠鷹公司人員均以恐嚇之言語做為催討債務之手段等語為證，惟證人癸○○、戊○○、子○○等人原為公訴人所指受恐嚇之被害人，其等指證忠鷹公司
    人員出言恐嚇，本無法遽採為憑，且又無其他證據足資佐證癸○○等人之指證，
    另依卷附之監聽譯文，僅有丁○○等人相互交談要向何人催討債務，並無提及要
    使用暴力，亦未有壬○○下達過任何命令予丁○○之紀錄，足見公訴人所舉之證
    據尚不足以證明忠鷹公司屬組織犯罪防制條例所指之犯罪組織，是不論被告甲○○有無加入忠鷹公司，自不構成公訴人所訴之罪，依上說明，依法應為被告甲○○無罪之諭知。
四、被告經合法傳喚，無正當理由不到庭，惟係為其無罪之判決，爰不待其陳述逕行
    判決。
據上論斷，應依刑事訴訟法第三百零一條第一項前段、第三百零六條，判決如主文。
本案經檢察官林津鋒到庭執行職務
中      華      民      國     九十三     年     九     月     十四     日
                                      臺灣屏東地方法院刑事第一庭
                                          審判長  法  官  潘正屏
                                                  法  官  林世民
                                                  法  官  包梅真
右正本證明與原本無異。
如不服本判決應於收受本判決送達後十日內向本院提出上訴書狀，其未敘述上訴理由
者，並得於提起上訴後十日內向本院補提理由書狀（均須按他造當事人之人數附繕本
 ）「切勿逕送上級法院」
                                                  書記官  滕一珍
中      華      民      國     九十三     年     九     月     十五     日
